【裁判字號】    94,上易,2193
【裁判日期】    950317
【裁判案由】    偽造文書等
【裁判全文】
臺灣高等法院刑事判決                94年度上易字第2193號
上  訴  人  臺灣板橋地方法院檢察署檢察官
上  訴  人  甲○○
即  被  告
            乙○○
上列上訴人因偽造文書等案件，不服臺灣板橋地方法院94年度訴
字第1581號，中華民國94年10月27日第一審判決（起訴案號：臺
灣板橋地方法院檢察署94年度偵字第1420號），提起上訴，本院
判決如下：
    主  文
上訴駁回。
    事實及理由
一、本案經本院審理結果，認第一審以上訴人即被告甲○○、乙
    ○○等共同犯刑法第二百十四條之使公務員登載不實罪、及
    刑法第三百五十六條之毀損債權罪，依牽連犯之例從一重之
    使公務員登載不實罪論處，均判處有期徒刑六月，並諭知易
    科罰金折算之標準為三百元折算一日，認事用法及量刑均無
    不當，應予維持，並引用第一審判決書記載之事實、證據及
    理由（如附件）。
二、被告甲○○、乙○○上訴意旨對原判決認定之事實經過均不
    爭執，僅否認有使公務員登載不實犯行，辯稱渠等間確有債
    務關係存在，及業與告訴人成立和解等語。惟查原判決認定
    被告甲○○、乙○○有上開犯行，業於判決理由內詳細論述
    其所憑之證據及理由，經核其論斷並無與卷內證據資料不相
    適合，及違反經驗法則、論理法則等情事，被告等亦未能具
    體指摘原判決關於認定事實、調查證據、適用法律、及量刑
    有何違法或不當之處，空言否認犯罪，自無理由。又被告甲
    ○○於九十五年一月十九日雖與告訴人丙○○訂立協議書（
    本院卷第三十三、三十四頁），然而被告等迄今並未能完全
    按照協議書所約定之條件履行，業據告訴人於本院審理時供
    明在卷，況該協議書之當事人另有案外人徐聰奇等人之權利
    義務，被告等案發後未能與告訴人完全成立和解賠償其損害
    之事實並未變動，亦不適合為緩刑之宣告。綜上所述，被告
    甲○○、乙○○之上訴為無理由，應予駁回。
三、檢察官循上訴人所請提起上訴，上訴意旨略以：被告犯罪後
    未與告訴人和解，審理時猶否認犯罪，原審僅分別量處有期
    徒刑六月，顯屬過輕等語。惟查原審經就刑法第五十七條所
    定科刑時應注意之一切情狀審酌後，量處被告二人各有期徒
    刑六月，並均依法諭知易科罰金之折算標準，經核尚屬平允
    ，並無量刑過輕情事。又被告甲○○確已與告訴人成立協議
    ，已如前述，雖其未能完全按照約定條件履行，然於本院審
    理時亦曾當庭提出面額新台幣二十萬元之本票乙紙欲交付告
    訴人，惟為告訴人拒收，可見被告等仍有和解誠意，至於被
    告等於訴訟程序進行中所為之辯解，本為當事人在訴訟上之
    之合法權利，與被告犯罪後之態度無關。綜上所述，檢察官
    之上訴亦無理由，應予駁回。
四、被告乙○○經合法傳喚，無正當理由不到庭，爰不待其陳述
    逕行判決。
據上論結，應依刑事訴訟法第三百七十三條、第三百六十八條、
第三百七十一條，判決如主文。
本案經檢察官呂文忠到庭執行職務。
中    華    民    國    95    年    3     月    17    日
                  刑事第十九庭  審判長法  官  林堭儀
                                      法  官  陳憲裕
                                      法  官  宋  祺
以上正本證明與原本無異。
不得上訴。
                                      書記官  蔡慧娟
中    華    民    國    95    年    3     月    17    日
附錄本案論罪科刑法條全文
中華民國刑法第356條
債務人於將受強制執行之際，意圖損害債權人之債權，而毀壞、
處分或隱匿其財產者，處2年以下有期徒刑、拘役或5百元以下罰
金。
中華民國刑法第214條
明知為不實之事項，而使公務員登載於職務上所掌之公文書，足
以生損害於公眾或他人者，處 3 年以下有期徒刑、拘役或 500
元以下罰金。


司法院資訊處製作；財團法人民間司法改革基金會備份。
